【裁判字號】    98,交聲,575
【裁判日期】    980319
【裁判案由】    聲明異議
【裁判全文】
臺灣臺中地方法院交通事件裁定         98年度交聲字第575號
原處分機關  交通部公路總局臺中區監理所臺中市監理站
異  議  人  乙○○
即受處分人
上列異議人因違反道路交通管理處罰條例案件，對於交通部公路
總局臺中區監理所臺中市監理站民國 98年2月16日所為之處分（
裁監稽違字第裁61-GE0000000號裁決書），聲明異議，本院裁定
如下：
    主    文
異議駁回。
    理    由
一、原處分機關即交通部公路總局臺中區監理所臺中市監理站（
    下稱原處分機關）係以：異議人即受處分人乙○○（下稱受
    處分人）於民國98年1月21日23時10分許，騎乘車號YBB-721
    重型機車，行經臺中市○○路 ○段與榮華街口，因「駕車行
    經有燈光號誌管制之交岔路口闖紅燈（由臺中市○○路 ○段
    左轉熱河路）」違規，經臺中市警察局第二分局永興派出所
    警員甲○○，以違反道路交通管理處罰條例第 53條第1項之
    規定舉發。嗣經原處分機關於 98年2月16日，以裁監稽違字
    第裁61-GE0000000號裁決書，裁處其罰鍰新臺幣（下同）18
    00元，並依道路交通管理處罰條例第63條第1項第3款規定，
    記違規點數3點。
二、聲明異議意旨略以：受處分人於上開時間，騎乘車號YBB-72
    1 號重型機車，行經臺中市○○路與漢口路口，有發生紅燈
    右轉的情事，嗣經過一段時間被警員攔下，因自知違規，便
    在舉發違反道路交通管理事件通知單上簽名，惟因警員並未
    告知違規事實，且因時值深夜，光線不明，亦未看清楚舉發
    違反道路交通管理事件通知單的內容，故未能發現舉發違規
    事實有誤。而警方並未即時攔下受處分人，卻在尾隨 100多
    公尺後，未鳴警笛即加速上前攔阻，指示受處分人靠邊停車
    ，亦與常理不符。受處分人於轉彎時並無加速行為，警方亦
    應提出強而有力之證據，證明受處分人之違規行為，爰請求
    撤銷原處分等語。
三、按車輛面對圓形紅燈表示禁止通行，不得超越停止線或進入
    路口，道路交通標誌標線號誌設置規則第 206條第1項第5款
    定有明文；汽車駕駛人，行經有燈光號誌管制之交岔路口闖
    紅燈者，處新臺幣1800元以上5400元以下罰鍰，並記違規點
    數3點，道路交通管理處罰條例第 53條第1項、第63條第1項
    第3款分別定有明文。經查：
（一）受處分人乙○○係於 98年1月21日23時10分許，騎乘車號
      YBB-721號重型機車，行經臺中市○○路○段與榮華街口，
      於燈光號誌顯示為圓形紅燈時，由臺中市○○路 ○段左轉
      熱河路闖紅燈，適遇同日22時至24時擔任機車巡邏勤務之
      臺中市警察局第二分局永興派出所警員甲○○，騎乘巡邏
      機車在臺中市○○路 ○段慢車道上執行勤務，甲○○發現
      後旋即尾隨在受處分人後方，並在臺中市○○路接近青島
      路附近攔停受處分人，受處分人當場承認有紅燈左轉之違
      規行為等情，業據證人甲○○於本院訊問時結證明確，並
      有甲○○開立之舉發違反道路交通管理事件通知單及事後
      繪製之乙○○闖紅燈行經路線圖附卷可稽，堪信為真實。
      至於受處分人雖猶辯稱其係在臺中市○○路與漢口路口紅
      燈右轉，且並無加速行為等語，然受處分人實係騎乘車號
      YBB-721號重型機車，行經臺中市○○路○段與榮華街口，
      於燈光號誌顯示為圓形紅燈時，由臺中市○○路 ○段左轉
      熱河路闖紅燈，業如上述，且受處分人有無加速行為，與
      其有無闖紅燈違規，實際二事，不容混為一談。
（二）參諸舉發警員甲○○與受處分人本不相識，亦無任何怨隙
      ，於本院時復具結作證，如有虛偽陳述，依法須負偽證刑
      責，已難認甲○○有甘冒偽證刑責的風險，而故意誣陷受
      處分人之動機及必要性。加以甲○○本身係依法執行勤務
      ，其依法定職權舉發交通違規，除其執行程序有違反法令
      規定之外，就實體之事項，本受合法與真實之推定。而按
      現行法規，並無任何要求警員必須以科學設備，取得交通
      違規事項，始得據以掣單舉發之規定；更無警員被安排在
      特定路口持照相機拍攝闖紅燈之取締勤務，則以一般闖紅
      燈者，在闖越紅燈號誌之路口時，常在一瞬間，倘非在設
      有闖越紅燈之照相器材之路口，實難要求警方一定要提出
      違規者闖紅燈之照片作為證據。本件舉發警員甲○○本於
      其知覺作用，認知受處分人有闖紅燈違規事實，既無任何
      證據足證其值勤過程有何違反法令情事，揆諸上揭說明，
      自應推定舉發之違規事實確屬真實。受處分人空言指摘原
      舉發不當，尚屬無據。從而，原處分機關依道路交通管理
      處罰條例第 53條第1項及第63條第1項第3款之規定，裁處
      受處分人罰鍰 1800元，並記違規點數3點，於法並無不合
      ，本件異議為無理由，應予駁回。
四、據上論斷，應依道路交通管理處罰條例第 87條第2項、道路
    交通案件處理辦法第19條，裁定如主文。
中    華    民    國    98    年    3     月    19    日
                        交通法庭  法  官  陳  得  利
上正本證明與原本無異。
如不服本裁定應於送達後5日內向本院提出抗告狀。
                                  書記官  鐘  麗  芳
中    華    民    國    98    年    3     月    19    日


司法院資訊處製作；財團法人民間司法改革基金會備份。
